【裁判字號】    98,裁,385
【裁判日期】    980219
【裁判案由】    營業稅
【裁判全文】
最  高  行  政  法  院  裁  定
                                       98年度裁字第385號
上  訴  人  政偉大樓管理顧問有限公司
代  表  人  甲○○
被 上訴 人  財政部臺灣省北區國稅局
代  表  人  乙○○
上列當事人間營業稅事件，上訴人對於中華民國97年10月9日臺
北高等行政法院96年度訴字第3972號判決，提起上訴，本院裁定
如下：
    主  文
上訴駁回。
上訴審訴訟費用由上訴人負擔。
    理  由
一、按對於高等行政法院判決之上訴，非以其違背法令為理由，
    不得為之，行政訴訟法第242條定有明文。依同法第243條第
    1項規定，判決不適用法規或適用不當者，為違背法令；而
    判決有同條第2項所列各款情形之一者，為當然違背法令。
    是當事人對於高等行政法院判決上訴，如依行政訴訟法第24
    3條第1項規定，以高等行政法院判決有不適用法規或適用不
    當為理由時，其上訴狀或理由書應有具體之指摘，並揭示該
    法規之條項或其內容；若係成文法以外之法則，應揭示該法
    則之旨趣；倘為司法院解釋或本院之判例，則應揭示該判解
    之字號或其內容。如以行政訴訟法第243條第2項所列各款情
    形為理由時，其上訴狀或理由書，應揭示合於該條項各款之
    事實。上訴狀或理由書如未依此項方法表明，或其所表明者
    與上開法條規定不合時，即難認為已對高等行政法院判決之
    違背法令有具體之指摘，其上訴自難認為合法。
二、本件上訴人對於高等行政法院判決上訴，主張：上訴人及其
    代表人「甲○○」於民國88年8月12日公司登記設立後，從
    未對外有營業行為，亦從未與任何管理委員會簽署管理合約
    ，更從未收取任何管理委員會所支付之費用；88年8月至90
    年11月間均係甲○○之父「游佰榕」承攬大樓管理業務，且
    上開費用亦支付予游佰榕個人，故上訴人並非實際銷售勞務
    之營業人，自非營業稅之課稅主體。且證人吳足於臺中地檢
    署96年度偵字第20791號偵查中曾自承：「本件合約書是我
    與甲○○的父親游佰榕共同簽立」，準此，合約書既非上訴
    人之代表人甲○○所簽署，亦未授權任何代理簽署，該合約
    書對上訴人本不生效力，原判決誤認上訴人為銷售上開勞務
    之營業人，有理由矛盾、不備理由、不適用法規或適用不當
    之當然違背法令等語。
三、經查本案上訴人確有「銷售勞務漏開銷項憑證，逃漏營業稅
    」之違章事實，業經原審法院為認定明確，並詳細說明形成
    心證之理由，其中並包括上訴人負責人個人接受訊問時之陳
    述內容。而上訴人前開上訴意旨，無非是將責任推諉予上訴
    人負責人之父親游佰榕，而無視於其個人在偵查中之書狀與
    言詞陳述，所辯內容更與客觀書證之記載不符，是其前開上
    訴理由，論之實質，無非係就原審之取捨證據、認定事實之
    職權行使，依空泛指摘認定不當或採證矛盾，並非具體表明
    原判決有「不適用法規」、「適用法規不當」，或有「行政
    訴訟法第243條第2項所列各款情形」，難認對該判決之如何
    違背法令已有具體之指摘。依首開規定及說明，應認其上訴
    為不合法。
四、據上論結，本件上訴為不合法。依行政訴訟法第249條第1項
    前段、第104條、民事訴訟法第95條、第78條，裁定如主文
    。
中    華    民    國    98    年    2     月    19    日
                    最高行政法院第一庭
                        審判長法官  帥  嘉  寶
                              法官  黃  本  仁
                              法官  吳  東  都
                              法官  黃  秋  鴻
                              法官  胡  方  新
以  上  正  本  證  明  與  原  本  無  異
中    華    民    國    98    年    2     月    23    日
                              書記官  莊  俊  亨


司法院資訊處製作；財團法人民間司法改革基金會備份。
